【裁判字號】    99,易,563
【裁判日期】    990730
【裁判案由】    詐欺
【裁判全文】
臺灣苗栗地方法院刑事判決               99年度易字第563號
公  訴  人  臺灣苗栗地方法院檢察署檢察官
被      告  丙○○
上列被告因詐欺案件，經檢察官提起公訴（99年度偵字第2004號
），暨移送併辦（99年度偵字第2874號、99年度偵字第3283號及
99年度偵字第2423號），被告於準備程序進行中就被訴事實為有
罪之陳述，經告知簡式審判程序之旨，並聽取當事人之意見後，
本院合議庭裁定由受命法官獨任進行簡式審判程序，判決如下：
    主    文
丙○○幫助犯詐欺取財罪，處拘役伍拾玖日，如易科罰金，以新
臺幣壹仟元折算壹日。緩刑貳年。
    犯罪事實及理由
一、犯罪事實：
    丙○○雖可得預見將金融機構帳戶之金融卡及密碼交予他人
    使用，足以幫助他人提領獲取詐欺犯罪之所得，猶不違反其
    本意，基於幫助詐欺取財之不確定故意，於民國98年12月25
    日前數日，在宜蘭縣佛光大學某處，將其向兆豐商業銀行嘉
    興分行申請開設之000000000000號帳戶之金融卡及密碼交付
    予真實姓名、年籍不詳之成年人使用。嗣該不詳年籍之成年
    男子與所屬詐欺集團成員基於意圖為自己不法所有之犯意聯
    絡，分別為下列詐欺犯行：(一)在露天拍賣網站刊登標售SUPE
    R JUNIOR演唱會門票之不實廣告，致乙○○不疑有他，而於
    98年12月25日上網競標，並以新臺幣（下同）6425元標得門
    票2 張，乙○○得標後，於同年月28日下午3 時6 分許，至
    臺北市○○路261 號彰化銀行如數匯至丙○○上開銀行帳戶
    。(二)在露天拍賣網站刊登標售喬治傑生黑瑪瑙項鍊之不實廣
    告，致戊○○陷於錯誤，於98年12月24日上網標買，並以22
    ,800元標得，戊○○得標後，於同年月28日下午3 時29分許
    ，在臺北市南港區之住家，以網路銀行匯款至丙○○上開銀
    行帳戶。(三)在露天拍賣網站刊登標售SUPER JUNIOR演唱會門
    票之不實廣告，致甲○○陷於錯誤，於98年12月27日上網標
    買，並以7,000 元標得門票2 張，嗣於同年月28日下午3 時
    48分許，至新竹市○區○○街81號新竹武昌街郵局如數匯至
    丙○○上開銀行帳戶。(四)在露天拍賣網站刊登標售SONY數位
    相機之不實廣告，致丁○○因不疑有他，陷於錯誤，於98年
    12月28日上網標買，並以5,000 元標得，隨即於同年月28日
    下午3 時15分許，在新竹市東區住○○○○路銀行匯款至丙○○上開銀行帳戶。嗣因乙○○、戊○○、甲○○、丁○○
    遲未收到得標之商品，發覺受騙，經報警處理後，始查悉上
    情。
二、上揭犯罪事實，業據被告丙○○於本院準備程序及審理時坦
    承不諱，核與證人即被害人乙○○、戊○○、甲○○、丁○○於警詢時陳述之情節相符，並有兆豐國際商業銀行嘉興分
    行99年1 月11日（98）兆銀嘉興櫃字第008 號函、99年6 月
    15日（99）兆銀嘉興櫃字第134 號函及所附之丙○○開戶基
    本資料表、印鑑卡、客戶存款資料明細表、被害人乙○○、
    戊○○、甲○○、丁○○所提供之匯款執據附卷可稽，堪信
    被告上開自白確與事實相符。從而，本案事證已臻明確，被
    告犯行洵堪認。
三、被告丙○○基於幫助之不確定故意，將上開帳戶之提款卡及
    密碼交予他人使用，乃參與詐欺取財構成要件以外之行為，
    為幫助犯，所犯係刑法第30條第1 項、第339 條第1 項之幫
    助詐欺取財罪。被告以一個提供上開兆豐商業銀行嘉興分行
    帳戶資料之幫助行為，幫助詐騙集團詐騙被害人乙○○、戊○○、甲○○、丁○○，屬一行為觸犯數同一罪名之同種想
    像競合犯，應依刑法第55條規定，從一重處斷。又被告幫助
    他人犯上開詐欺取財罪，爰依刑法第30條第2 項之規定，按
    正犯之刑減輕之。另起訴書雖未就被告幫助詐騙集團詐欺被
    害人戊○○、甲○○、丁○○部分（即移送併辦部分）提起
    公訴，惟此部分與原起訴部分，有想像競合犯之裁判上一罪
    關係，已如前述，為起訴效力所及，本院自得一併審理，附
    此敘明。爰審酌被告提供金融卡供人使用，致使詐欺集團利
    用作為犯罪工具，所為已影響社會正常交易安全，增加被害
    人尋求救濟之困難，並使犯罪之追查趨於複雜，其幫助行為
    並造成多名被害人之財產損失，惟衡酌被告並無犯罪前科，
    素行尚佳，為本案犯行時年僅19歲，思慮不周，犯後已坦承
    犯行，並積極尋求與被害人和解，賠償被害人損失，顯具悔
    意，犯後態度尚佳等一切情狀，量處如主文所示之刑，並諭
    知易科罰金之折算標準。
四、末查，被告丙○○前未曾受有期徒刑以上刑之宣告，有臺灣
    高等法院被告前案紀錄表1 份附卷可參，其因一時失慮，致
    罹刑典，犯罪後已坦承犯行，並與被害人甲○○、丁○○達
    成和解，賠償其等損失，而被害人乙○○部分亦已領回遭詐
    騙之款項，有卷附之本院公務電話紀錄可稽，堪認被告經此
    科刑之教訓，當益知戒慎而無再犯之虞，本院認所宣告之刑
    以暫不執行為適當，併予宣告緩刑2 年，以啟自新。
五、依刑事訴訟法第273 條之1 第1 項、第299 條第1 項前段，
    刑法第30條第1 項前段、第2 項、第339 條第1 項、第55條
    、第41條第1 項前段、第74條第1 項第1 款，刑法施行法第
    1 條之1 第1 項、第2 項前段。
六、本案經檢察官黃俊鳴到庭執行職務。
中    華    民    國    99    年    7     月    30    日
                  刑事第三庭    法  官  林佩儒
以上正本證明與原本無異。
如不服本判決，應於判決送達後10日內敘明上訴理由，向本院提
出上訴狀 (應附繕本) ，上訴於臺灣高等法院。其未敘述上訴理
由者，應於上訴期間屆滿後20日內向本院補提理由書「切勿逕送
上級法院」。
                                書記官   陳玲君
中    華    民    國    99    年    7     月    30    日
附錄本案論罪科刑法條全文：
中華民國刑法第30條
（幫助犯及其處罰）
幫助他人實行犯罪行為者，為幫助犯。雖他人不知幫助之情者，
亦同。
幫助犯之處罰，得按正犯之刑減輕之。
中華民國刑法第339條
（普通詐欺罪）
意圖為自己或第三人不法之所有，以詐術使人將本人或第三人之
物交付者，處5年以下有期徒刑、拘役或科或併科1千元以下罰金
。
以前項方法得財產上不法之利益或使第三人得之者，亦同。
前二項之未遂犯罰之。

司法院資訊處製作；財團法人民間司法改革基金會備份。
